臺灣彰化地方法院刑事判決　　　　　　　　　　　　　　九十四年度易字第五五號
　　公　訴　人　臺灣彰化地方法院檢察署檢察官
　　被　　　告　甲○○
右列被告因竊盜案件，經檢察官提起公訴（九十三年度偵字第八五五○、八七六七、
八九六九號），被告於準備程序期日就被訴事實為有罪之陳述，經本院合議庭裁定
由受命法官獨任進行簡式審判程序，判決如左：
    主  文
甲○○連續攜帶凶器竊盜，處有期徒刑拾月；扣案之鑰匙壹支、三角扳手壹支均沒收
。
    事  實
一、甲○○為竊取機車作為代步工具，並避免遭查獲，竟基於意圖為自己不法所有之
    概括犯意，(1)先於民國九十三年十月二十六日凌晨二時許，在彰化縣鹿港鎮○○
    路三六六巷十六號前，以自備鑰匙開啟乙○○所使用之車牌號碼ＰＱ七－九七○
    號重型機車（車主陳河川）電門，竊取該機車，得手後據為己有使用，嗣因汽油
    用罄，乃將該機車棄置在彰化縣福興鄉○○村○○路旁之百姓公廟前。(2)復於同
    日上午六時許，在彰化縣鹿港鎮○○里○○街四十號前，以同一支自備鑰匙開啟
    丁○○所使用之車牌號碼ＢＨＡ－一一三號重型機車（車主尤志忠）電門，竊取
    該機車，得手後據為己有使用，並騎乘至前揭百姓公廟前，以其所有，客觀上足
    以對人之生命、身體、安全構成威脅，具有危險性而可作為兇器使用之三角扳手
    一支，將前開車牌號碼ＰＱ七－九七○號重型機車之車牌及該車牌號碼ＢＨＡ－
    一一三號重型機車之車牌均拆下，對調後懸掛至該二輛機車上，再騎乘丁○○所
    使用，改懸掛ＰＱ七－九七○號車牌之重型機車離開。(3)隨即又於同日六時許（
    即完成前次調換車牌後），在彰化縣鹿港鎮鹿港鎮公所停車場內，攜帶前開三角
    扳手一支，竊取戊○○使用之車牌號碼ＢＮ八－四二二號重型機車（車主周建國
    ）之車牌一面得手，並以同前方式，將該車牌與其所騎乘之機車所懸掛之ＰＱ七
    －九七○號車牌對調，再騎乘改懸掛ＢＮ八－四二二號車牌之重型機車離開。(4)
    再於同年十月三十一日凌晨二時許，在彰化縣彰化市○○地○道附近之騎樓，攜
    帶前開三角扳手一支，竊取丙○○使用之車牌號碼ＫＳＨ－八八五號重型機車（
    車主陳世穎）之車牌得手，並以同前方式，將該車牌與其所騎乘之機車所懸掛之
    ＢＮ八－四二二號車牌對調，再騎乘改懸掛ＫＳＨ－八八五號車牌之重型機車離
    開。嗣於九十三年十一月三日下午四時三十分許，在彰化縣鹿港鎮○○里○○路
    一二○號後方空地，為警當場查獲甲○○騎乘丁○○所失竊，懸掛ＫＳＨ－八八
    五號車牌之機車，並扣得甲○○所有，供其犯本案竊盜犯行所用之鑰匙及三角扳
    手各一支。
二、案經彰化縣警察局鹿港分局報請臺灣彰化地方法院檢察署檢察官偵查起訴。
    理  由
一、被告甲○○於準備程序中，先就右揭犯罪事實為有罪之陳述，且所犯係死刑、無
    期徒刑、最輕本刑為三年以上有期徒刑以外之罪，經本院合議庭依刑事訴訟法第
    二百七十三條之一第一項之規定，裁定由法官一人獨任進行簡式審判程序，合先
    敘明。
二、右揭事實業據被告迭於警詢、偵查及本院審理時坦承不諱，核與被害人乙○○、
    丁○○、戊○○警詢時之指述及被害人丙○○於警、偵訊中證述之情節相符，復
    有贓物認領保管收據四紙、彰化縣警察局車輛車牌遺失（尋獲）電腦輸入單、車
    輛竊盜車牌失竊資料個別查詢報表各三紙、查獲現場照片二幀、車牌號碼ＢＨＡ
    －一一三號機車之引擎號碼拓印一紙附卷可稽，並有鑰匙及三角扳手各一支扣案
    足資佐證，足徵被告自白與事實相符，應堪採信。本件事證明確，被告犯行堪以
    認定。
三、按刑法第三百二十一條第一項第三款之攜帶兇器竊盜罪，係以行為人攜帶兇器竊
    盜為其加重條件，此所謂兇器，其種類並無限制，凡客觀上足對人之生命、身體
    、安全構成威脅，具有危險性之兇器均屬之，且祇須行竊時攜帶此種具有危險性
    之兇器為已足，並不以攜帶之初有行兇之意圖為必要。螺絲起子為足以殺傷人生
    命、身體之器械，顯為具有危險性之兇器。最高法院七十九年台上字第五二五三
    號判例可資參照。查扣案之三角扳手為金屬材質，質地堅硬，三端均為長條柱狀
    ，可認是客觀上足以對人之生命、身體、安全構成威脅，顯為具有危險性之兇器
    。次按竊盜罪為即成犯，於行為人趁人將他人財物移至自己實力支配之下時為犯
    罪之既遂，嗣後行為人縱再對所竊得之物為物理上之處理（如拆解），因已屬不
    罰之後行為而不再論罪。查本件被告於竊得如事實(1)所示車牌號碼ＰＱ七－九七
    ○號之重型機車後，雖因汽油用罄而將之棄置在彰化縣福興鄉○○村○○路旁之
    百姓公廟前，然該地點既非被害人失竊之地點，棄置之時間又係凌晨時分之深夜
    而未經他人發現，且被告又於同日上午六時許即重返棄置地點拆卸該車之車牌，
    應認該車在此段時間仍在被告實力支配下而仍屬被告竊盜所得之物，是被告於如
    前開事實(2)所示之時間、地點持三角扳手拆卸車牌號碼ＰＱ七－九七○號重型機
    車車牌之行為，自毋庸再論以一次加重竊盜罪。
四、核被告所為如前開事實(1)、(2)所示之竊盜犯行，係犯刑法第三百二十條第一項普
    通竊盜罪；如前開事實(3)、(4)所示之竊盜犯行，係犯刑法第三百二十一條第一項
    第三款攜帶兇器竊盜罪。其先後四次竊盜、加重竊盜之犯行，時間緊接，所犯係
    犯罪基本構成要件相同之罪名，顯係基於概括犯意反覆為之，為連續犯，應依同
    法第五十六條之規定以攜帶兇器竊盜之一罪論，並加重其刑。爰審酌被告年經力
    壯，竟僅因無機車可用，即履犯竊盜犯行，所竊取機車二輛甚具價值，而竊取車
    牌對被害人使用機車造成極大不便，惟念其竊得機車及車牌後僅供自己使用，且
    為警查獲後均由被害人領回，及其於偵審中均坦承犯行，犯後態度良好等一切情
    狀，量處如主文所示之刑，以示懲儆。扣案之鑰匙一支，係被告所有，供其本案
    竊盜犯罪所用之物，業據被告供明在卷，爰依刑法第三十八條第一項第二款諭知
  沒收；至扣案之三角扳手，被告於本院審理中雖辯稱：其係自車牌號碼ＢＨＡ－
    一一三號重型機車之置物箱內所取得，而否認為其所有云云，惟查：被告於九十
    三年十一月三日之警詢筆錄已坦承該三角扳手為其所有（參彰化縣警察局鹿港分
    局刑案偵查卷），嗣又於九十三年十二月二日檢察官偵查時再次承認（參九十三
    年度偵字第八五五○號卷第九頁），參以被害人丁○○於九十三年十一月三日（
    即查獲日）僅將車牌號碼ＢＨＡ－一一三號之重型機車領回，而未請求警方將同
    日扣案之三角扳手一併交還等情，應認被告警偵訊之供述可採，是扣案之三角扳
    手應為被告所有，且係供其本案竊盜犯罪所用之物，爰併依刑法第三十八條第一
    項第二款諭知沒收。
據上論斷，應依刑事訴訟法第二百七十三條之一第一項、第二百九十九條第一項前段
，刑法第五十六條、第三百二十一條第一項第三款、第三十八條第一項第二款，判決
如主文。
本案經檢察官己○○到庭執行職務。
中      華      民      國    九十四    年      三      月      四      日
                                台灣彰化地方法院刑事第一庭
                                    法      官  吳  永  梁
右正本證明與原本無異。
如不服本判決，應於送達後十日內向本院提出上訴狀（須附繕本）。
告訴人或被害人對於判決如有不服具備理由請求檢察官上訴者，其上訴期間之計算係
以檢察官收受判決正本之日期為準。
                                    法院書記官  陳  美  敏
中      華      民      國    九十四    年      三      月      八      日
附錄本案論罪科刑法條全文
中華民國刑法第三百二十一條
犯竊盜罪而有左列情形之一者，處六月以上、五年以下有期徒刑：
一  於夜間侵入住宅或有人居住之建築物、船艦或隱匿其內而犯之者。
二  毀越門扇、牆垣或其他安全設備而犯之者。
三  攜帶兇器而犯之者。
四  結夥三人以上而犯之者。
五  乘火災、水災或其他災害之際而犯之者。
六  在車站或埠頭而犯之者。
前項之未遂犯罰之。
